---
title: "R Notebook"
output: html_notebook
---
```{r}
library(boot)
```

```{r}
data(city, package='boot')
head(city)
```

```{r}
boxplot(city$u)
boxplot(city$x)
```


```{r}
mean_1920 <- mean(city$u)
mean_1930 <- mean(city$x)
```

```{r}
theta_est <- mean_1930/mean_1920
theta_est
```
Do dân số của năm 1930 sẽ có liên quan tới dân số của năm 1920 nên ta đi tính ma trận hiệp phương sai của các ước lượng trung bình mẫu

```{r}
cor(city$u, city$x, method='spearman') # có tương quan lớn
```
```{r}
n_city <- nrow(city)
var_1920 <- var(city$u)
var_1930 <- var(city$x)
cov_ux <- cov(city$u, city$x)
var_mean_ux <- matrix(c(var_1920, cov_ux, cov_ux, var_1930), 2, 2)/n_city
var_mean_ux
```
```{r}
h_deriv <- function(mean_1, mean_2){
return(c(-mean_2/mean_1^2, 1/mean_1))
}
h_deriv_est <- h_deriv(mean_1 = mean_1920, mean_2 = mean_1930)
h_deriv_est
```
```{r}
var_theta_est <- h_deriv_est %*% var_mean_ux %*% h_deriv_est
var_theta_est
```

# Thực hành 1: 
Áp dụng phương pháp delta method vào trong quy trình bootstrap để xác định khoảng tin
cậy studentized cho tỷ số trung bình của năm 1930 và 1920.

```{r}
boot_func <- function(data, ind){
  data <- data[ind,]
  # est mean
  mean_est <- mean(data$x)/mean(data$u)
  # est var
  n <- nrow(data)
  var_u <- var(data$u)
  var_x <- var(data$x)
  cov_ux <- cov(data$u, data$x)
  var_mean_ux <- matrix(c(var_u, cov_ux, cov_ux, var_x), 2, 2)/n
  h_deriv_est <- c(-mean(data$x)/mean(data$u)^2, 1/mean(data$u))
  var_est <- h_deriv_est %*% var_mean_ux %*% h_deriv_est
  return(c(mean_est, var_est))
}
```

```{r}
set.seed(123)
boot_out <- boot(data=city, statistic = boot_func, R=1000, sim='ordinary')
```

```{r}
boot_out
```
```{r}
boot.ci(boot.out = boot_out)
```
# Thực hành 2
Thực hiện quy trình bootstrap để xác định khoảng tin cậy cho log() của tỷ số hai trung bình,
sau đó, thực hiện biến đổi ngược để thu được khoảng tin cậy cho tỷ số trung bình.

```{r}
boot_func <- function(data, ind){
  data <- data[ind,]
  log_mean <- log(mean(data$x)/mean(data$u))
  return(log_mean)
}
```


```{r}
set.seed(123)
boot_out <- boot(data=city, statistic = boot_func, R=1000)
boot_out
```
```{r}
boot.ci(boot_out)
```


```{r}
mean_est <- exp(0.4189159)
mean_est
```

# Thực hành 3:

Một nghiên cứu lớn về mối liên quan giữa huyết áp và bệnh tim mạch cho thấy 55 trong số
3338 nam giới bị huyết áp cao chết vì bệnh tim mạch (p1) trong thời gian nghiên cứu, so với 21 trong số 2676
người bị huyết áp thấp (p2). Rủi ro tương đối (Relative risk) được định nghĩa là tỷ số giữa hai tỷ lệ.
(a) Áp dụng delta method, ước tính phương sai của rủi ro tương đối (p1/p2).
(b) Thiết lập một quy trình bootstrap để xác định khoảng tin cậy cho tỷ lệ tương đối xác định theo ý (a).
(c) Thực hiện lại ý (a) và (b) nhưng cho rủi ro tương đối theo p2/p1, sau đó, lấy biến đổi ngược để suy ra
khoảng tin cậy cho p1/p2 và so sánh với kết quả ở câu (a) và (b).
(d) Thực hiện lại ý (a), (b) và (c) nhưng với biến đổi log(p1/p2), sau đó thực hiện biến đổi ngược để xác
định khoảng tin cậy cho rủi ro tương đối theo p1/p2, và so sánh với kết quả ở trên.

```{r}
y_0 <- rep(0, 3283)
y_1 <- rep(1, 55)
df_0 <- data.frame(high_group = y_0)
df_1 <- data.frame(high_group = y_1)
df_high <- rbind(df_0, df_1)
head(df_high)
```

```{r}
y_0 <- rep(0, 2655)
y_1 <- rep(1, 21)
df_0 <- data.frame(low_group = y_0)
df_1 <- data.frame(low_group = y_1)
df_low <- rbind(df_0, df_1)
head(df_low)
```

```{r}
n1 <- nrow(subset(df_high, df_high$high_group == 1))
p1 <- n1/3338
p1
```
```{r}
n2 <- nrow(subset(df_low, df_low$low_group == 1))
p2 <- n2/2676
p2
```
## a)
```{r}
mu <- p1/p2
mu
```


```{r}
n_high <- nrow(df_high)
n_low <- nrow(df_low)
var_high <- var(df_high$high_group)
var_low <- var(df_low$low_group)
cov_ux <- 0
var_mean_ux <- matrix(c(var_high/n_high, cov_ux, cov_ux, var_low/n_low), 2, 2)
var_mean_ux
```
```{r}
h_deriv <- function(p1, p2){
return(c(1/p2, -p1/p2^2))
}
h_deriv_est <- h_deriv(p1 = p1, p2 = p2)
h_deriv_est
```
```{r}
var_theta_est <- h_deriv_est %*% var_mean_ux %*% h_deriv_est
var_theta_est
```
## b) Thiết lập một quy trình bootstrap để xác định khoảng tin cậy cho tỷ lệ tương đối xác định theo ý (a).

```{r}
set.seed(123)
nR <- 1000
n_high <- nrow(df_high)
n_low <- nrow(df_low)
ratio_boot <- numeric(nR)
for (i in 1:nR){
  id_boot_h <- sample(1:n_high, size=n_high, replace=TRUE)
  id_boot_l <- sample(1:n_low, size=n_low, replace=TRUE)
  data_h <- df_high[id_boot_h,]
  data_l <- df_low[id_boot_l,]
  p1_est <- mean(data_h)
  p2_est <- mean(data_l)
  ratio_boot[i] <- p1_est/p2_est
}
```


```{r}
mean_boot_ratio <- mean(ratio_boot)
mean_boot_ratio
```
```{r}
# histogram
library(ggplot2)
ggplot(data = data.frame(t = ratio_boot), mapping = aes(x = t)) +
  geom_histogram(fill = "gray80", color = "black", bins = 20) +
  xlab("bootstrap mean") + ylab("Frequency") +
theme_bw()
```


```{r}
# KTC
# Do lech chuan boostrap
se_boot <- sd(ratio_boot)
b = mean_boot_ratio - mu
ci_norm_bts <- mean_boot_ratio - b +
c(-1, 1)*se_boot*qnorm((1 + 0.95)/2)
ci_norm_bts
```
## c)
```{r}
# tính variance theo câu a
h_deriv <- function(p1, p2){
return(c(-p2/p1^2, 1/p1))
}
h_deriv_est <- h_deriv(p1 = p1, p2 = p2)
h_deriv_est
```
```{r}
var_theta_est <- h_deriv_est %*% var_mean_ux %*% h_deriv_est
var_theta_est
```

```{r}
set.seed(123)
nR <- 1000
n_high <- nrow(df_high)
n_low <- nrow(df_low)
ratio <- nrow(nR)
for (i in 1:nR){
  id_boot_h <- sample(1:n_high, size=n_high, replace=TRUE)
  id_boot_l <- sample(1:n_low, size=n_low, replace=TRUE)
  data_h <- df_high[id_boot_h,]
  data_l <- df_low[id_boot_l,]
  p1_est <- mean(data_h)
  p2_est <- mean(data_l)
  ratio[i] <- p2_est/p1_est
}
```

```{r}
mean_boot_ratio <- mean(ratio)
```

```{r}
mu_2 <- p2/p1
mu_2
```

```{r}
# KTC
# Do lech chuan boostrap
se_boot <- sd(ratio)
b = mean_boot_ratio - mu_2
ci_norm_bts <- mean_boot_ratio - b +
c(-1, 1)*se_boot*qnorm((1 + 0.95)/2)
ci_norm_bts
```
## d)

```{r}
mu_log <- log(p1/p2)
```

```{r}
# variance
var_mean_ux
```
```{r}
h_deriv <- function(p1, p2){
return(c(1/p1, -1/p2))
}
h_deriv_est <- h_deriv(p1 = p1, p2 = p2)
h_deriv_est
```
```{r}
var_theta_est <- h_deriv_est %*% var_mean_ux %*% h_deriv_est
var_theta_est
```


```{r}
set.seed(123)
nR <- 1000
n_high <- nrow(df_high)
n_low <- nrow(df_low)
ratio <- numeric(nR)
var <- numeric(nR)
for (i in 1:nR){
  id_boot_h <- sample(1:n_high, size=n_high, replace=TRUE)
  id_boot_l <- sample(1:n_low, size=n_low, replace=TRUE)
  data_h <- df_high[id_boot_h,]
  data_l <- df_low[id_boot_l,]
  p1_est <- mean(data_h)
  p2_est <- mean(data_l)
  h <- h_deriv(p1 = p1_est, p2 = p2_est)
  ratio[i] <- log(p1_est/p2_est)
  var[i] <- h %*% var_mean_ux %*% h
}
```



```{r}
z <- (ratio - mu_log)/sqrt(var)
```

```{r}
# phân vị:
z_boot_qt_095 <- sort(z)[floor(nR*c(1 - 0.05/2 , 0.05/2))]
```

```{r}
se_mu <- sqrt(var_theta_est)
ci_stud_bts <- mu_log - se_mu*z_boot_qt_095
ci_stud_bts
```
```{r}
exp(mean(ratio))
```

```{r}
c(exp(0.3279564), exp(1.3105434))
```
# Thực hành 4

```{r}
nR <- 1000
n <- nrow(city)
boot_out <- numeric(nR)
mu_u <- numeric(nR)
for (i in 1:nR){
  ind <- sample(1:n, size = nR, replace = TRUE)
  data <- city[ind,]
  mean_u <- mean(data$u)
  mean_x <- mean(data$x)
  theta <- mean_x/mean_u
  boot_out[i] <- theta
  mu_u[i] <- mean_u
}
```


```{r}
theta_boot <- mean(boot_out)
theta_u <- mean(mu_u)
```


```{r}
sum <- 0
for (r in 1:n){
  data <- city[r,]
  t <- ((data$x - theta_boot*data$u)/theta_u)^2
  sum <- sum + t
}
```


```{r}
sum/(n^2)
```

