---
output:
  pdf_document:
    latex_engine: xelatex
  html_document:
    df_print: paged
  html_notebook: default
---

```{r}
library(ggplot2)
library(boot)
```

```{r}
data = read.csv('Bangladesh.csv')
head(data)
```

# a) EDA

```{r}
str(data)
```

```{r}
summary(data$Chlorine)
```

Nhận xét:

-   Dữ liệu chứa 2 giá trị null ở cột Chlorine với số lượng na không nhiều, ta loại bỏ đi những dòng có dữ liệu na:

```{r}
data_chlorine <- na.omit(data$Chlorine)
```

-   Dữ liệu có thể có outlier, để nhìn trực quan hơn, ta sử dụng box plot để xem phân bố của dữ liệu

```{r}
boxplot(data_chlorine, horizontal = TRUE)
```

Tính tỷ trọng outlier

```{r}
# xác định mức outlier
quartiles <- quantile(data_chlorine, probs=c(.25, .75))
IQR <- IQR(data_chlorine)
Lower <- quartiles[1] - 1.5*IQR
Upper <- quartiles[2] + 1.5*IQR

# tính tỷ lệ outlier
trunc_data <- subset(data_chlorine, data_chlorine > Lower & data_chlorine < Upper)
outlier_rate <- (length(data_chlorine) - length(trunc_data))*100/length(data_chlorine)
print(paste0('outlier rate of Chlorine: ', outlier_rate))
```

-   Nhìn vào biểu đồ boxplot và tỷ lệ outlier, ta thấy dữ liệu có nhiều điểm outlier.

-   Xem phân bố của dữ liệu

```{r}
hist(data_chlorine)
```

Dữ liệu không có phân phối chuẩn, lệch nhiều về phía trái

# b) Bootstrap giá trị trung bình

```{r}
mean_boot_fun <- function(data, ind){
  n <- length(data)
  data <- data[ind]
  mu_est <- mean(data)
  mu_var <- var(data)/n
  return(c(mu_est, mu_var))
}
```

```{r}
out_boot = boot(data=data_chlorine, statistic = mean_boot_fun, R=1000, sim="ordinary", set.seed(123))
out_boot
```

-   Bootstrap cho ra ước lượng kết quả trung bình là 78.08401, sai số chuẩn là 12.41494 
# c) KTC

```{r}
boot.ci(boot.out = out_boot, conf = 0.95, type = 'all')
```

-   Khoảng tin cậy bootstrap Normal 95% cho giá trị trung bình của chlorine là: ( 54.28, 102.93 )
-   Khoảng tin cậy bootstrap Basic 95% cho giá trị trung bình của chlorine là: ( 52.17, 101.50 )
-   Khoảng tin cậy bootstrap Percentile 95% cho giá trị trung bình của chlorine là: ( 54.67, 104.00 )
-   Khoảng tin cậy bootstrap Studentized 95% cho giá trị trung bình của chlorine là: ( 57.71, 112.90 ) 
# d) Bootstrap của độ lệch

```{r}
# độ chệch của bootstrap
print(paste0('Độ chệch của bootstrap là: ', 78.08401 - mean(data_chlorine)))
# Tỷ lệ giữa độ chệch và sai số chuẩn
print(paste0('Tỷ lệ giữa độ chệch và sai số chuẩn: ', (78.08401 - mean(data_chlorine))/12.41494))
```
