---
title: "BÀI 3"
output:
  pdf_document:
    latex_engine: xelatex
  html_document:
    df_print: paged
  html_notebook: default
---
```{r}
library(boot)
```

```{r}
data <- read.csv('FishMercury.csv')
head(data)
```
```{r}
# check số dòng dữ liệu
nrow(data)
```
```{r}
summary(data)
```
# a) Biểu đồ boxplot
```{r}
boxplot(data$Mercury, horizontal = TRUE)
```
Ta thấy dữ liệu chứa 1 điểm outlier

# b)
```{r}
mean_boot_fun <- function(data, ind){
  n <- length(data)
  data <- data[ind]
  mu_est <- mean(data)
  mu_var <- var(data)/n
  return(c(mu_est, mu_var))
}
```

```{r}
out_boot = boot(data=data$Mercury, statistic = mean_boot_fun, R=1000, sim="ordinary", set.seed(123))
out_boot
```
- Ước lượng cho trung bình của quá trình bootstrap là: 0.181866667
- Sai số chuẩn: 0.058502917

- Tìm các khoảng tin cậy 95%
```{r}
boot.ci(boot.out = out_boot, conf = 0.95, type = 'all')
```
-   Khoảng tin cậy bootstrap Normal 95% cho giá trị trung bình của Mercury là: ( 0.0658,  0.2951 )
-   Khoảng tin cậy bootstrap Basic 95% cho giá trị trung bình của Mercury là: ( 0.0570,  0.2514 )
-   Khoảng tin cậy bootstrap Percentile 95% cho giá trị trung bình của Mercury là: ( 0.1123,  0.3068 )
-   Khoảng tin cậy bootstrap Studentized 95% cho giá trị trung bình của Mercury là: ( 0.1063,  0.7242 ) 

# c) 
```{r}
# xác định mức outlier
quartiles <- quantile(data$Mercury, probs=c(.25, .75))
IQR <- IQR(data$Mercury)
Lower <- quartiles[1] - 1.5*IQR
Upper <- quartiles[2] + 1.5*IQR
new_data <- subset(data, data$Mercury > Lower & data$Mercury < Upper)
```

```{r}
boxplot(new_data$Mercury, horizontal = TRUE)
```
Dữ liệu mới đã không còn outlier

```{r}
# check số lượng data còn lại
nrow(new_data)
```
```{r}
out_boot = boot(data=new_data$Mercury, statistic = mean_boot_fun, R=1000, sim="ordinary")
out_boot
```
- Ước lượng cho giá trị trung bình là: 1.236552e-01
- Sai số chuẩn là: 7.577077e-03
```{r}
boot.ci(boot.out = out_boot, conf = 0.95, type = 'all')
```
# d)
Việc loại bỏ outlier khiến cho giá trị ước lượng cho trung bình nhỏ lại, tuy nhiên ước lượng có tính ổn định hơn, thể hiện ở việc sai số chuẩn giảm xuống rất nhiều (từ 0.181866667 xuống còn 7.577077e-03)
