---
title: "BTVN so 1"
author: "Tran Thi Thuan"
date: "2024-05-17"
output:
  pdf_document:
    latex_engine: lualatex
    keep_tex: true
  html_document:
    df_print: paged
---

```{r setup, include=FALSE}
knitr::opts_knit$set(root.dir = "../Boostrap/")
library(tidyverse)
library(ggplot2)
library(dplyr)
library(boot)
```

Bài tập số 5:
a)

```{r}
set.seed(123)
data <- rnorm(200,mean = 36, sd= 8)
data.mean <- mean(data)
data.sd <- sd(data)
# Trung bình mẫu
data.mean
# Độ lệch chuẩn mẫu
data.sd
```
Theo định lý Giới hạn trung tâm, với cỡ mẫu là 200, phân phối của Trung bình mẫu sẽ tuân theo phân phối chuẩn với:
```{r}
## trung bình:
sample.mean <- 36
sample.mean
## Độ lệch chuẩn:
sample.sd <- 8/sqrt(200)
sample.sd
```
b) 
```{r}
# Sử dụng phương pháp boostrap
nR <- 1000
mu_boot <- numeric(nR)
for (i in 1:nR) {
  data_boot <- sample(data, 200, replace = TRUE)
  mu_boot[i] <- mean(data_boot)
}
# Trung bình mẫu theo phương pháp boostrap là:
mean(mu_boot)
# Độ lệch chuẩn mẫu theo phương pháp boostrap là
sd(mu_boot)
```
So sánh kết quả phân phối mẫu theo phương pháp boostrap và phân phối được xác định theo lý thuyết, ta thấy 2 kết quả gần như là bằng nhau

c)
TH1: Cỡ mẫu n = 50
```{r}
# Tạo mẫu ngẫu nhiên:
set.seed(123)
data <- rnorm(50,mean = 36, sd= 8)
data.mean <- mean(data)
data.sd <- sd(data)
# Phân phối mẫu:
## Trung bình
sample.mean <- 36
sample.mean
## Độ lệch chuẩn
sample.sd <- 8/sqrt(50)
sample.sd
```


```{r}
# Boostrap method
nR <- 1000
mu_boot <- numeric(nR)
for (i in 1:nR) {
  data_boot <- sample(data, 50, replace = TRUE)
  mu_boot[i] <- mean(data_boot)
}
## Trung bình:
mean(mu_boot)
## Độ lệch chuẩn
sd(mu_boot)
```

TH2: Cỡ mẫu n = 10

```{r}
# Tạo mẫu ngẫu nhiên:
set.seed(123)
data <- rnorm(10,mean = 36, sd= 8)
data.mean <- mean(data)
data.sd <- sd(data)
# Phân phối mẫu:
## Trung bình
sample.mean <- 36
sample.mean
## Độ lệch chuẩn
sample.sd <- 8/sqrt(10)
sample.sd
```
```{r}
# Boostrap method
nR <- 1000
mu_boot <- numeric(nR)
for (i in 1:nR) {
  data_boot <- sample(data, 10, replace = TRUE)
  mu_boot[i] <- mean(data_boot)
}
## Trung bình:
mean(mu_boot)
## Độ lệch chuẩn
sd(mu_boot)
```

Nhận xét: 
So sánh phân phối mẫu theo lý thuyết, cỡ mẫu 50 cho ước lượng về phân phối mẫu chính xác hơn là cỡ mẫu 10 (độ lệch chuẩn nhỏ hơn)

Sử dụng phương pháp boostrap ở cả 2 cỡ mẫu đều cho kết quả sấp xỉ gần bằng phân phối mẫu lý thuyết
Bài tập 6:

```{r}
# load data
bruc <- read.csv('./brucellosis.csv')
```

a)
```{r}
typeof(bruc$group)
bruc$group = as.character(bruc$group)
ggplot(bruc, aes(x=group, y=scores)) + 
  geom_boxplot()+
  ggtitle("Box plot of score in group 0 and group 1")
```

Nhận xét: nhìn chung, chỉ score của nhóm người mắc bệnh là cao hơn so với nhóm người không mắc bệnh
b) Viết đoạn chương trình tính theta_hat
```{r}
# Lấy ra score của nhóm 0 và 1
scores_0 <- filter(bruc, group=='0')$scores
scores_1 <- filter(bruc, group=='1')$scores
# define n, m
n <- length(scores_0)
m <- length(scores_1)
# đoạn code tính theta_hat
count <- 0
for (i in scores_0){
  for (j in scores_1){
    if (i<j){
      count <- count + 1      
    }
  }
}
theta_hat = 1/(n*m)*count
# kết quả
theta_hat
```

c) Áp dụng phương pháp boostrap xác định phân phối của theta_hat
```{r}
s <- nrow(bruc)
nR <- 1000
mu_boot <- numeric(nR)
for (x in 1:nR){
  id_boost <- sample(1:s, size = s, replace = TRUE)
  bruc_boot <- bruc[id_boost, c('scores', 'group')]
  scores_0 <- filter(bruc_boot, group=='0')$scores
  scores_1 <- filter(bruc_boot, group=='1')$scores
  n <- length(scores_0)
  m <- length(scores_1)
  count <- 0
  for (i in scores_0){
    for (j in scores_1){
      if (i<j){
        count <- count + 1      
      }
    }
  }
  theta_hat <- 1/(n*m)*count
  mu_boot[x] <- theta_hat
}
# theta_hat tuân theo phân phối chuẩn với
## Trung bình
mean(mu_boot)
## Độ lệch chuẩn
sd(mu_boot)
```

