---
title: "Linear regression - Boston Housing Data"
output:
  html_document:
    df_print: paged
  pdf_document:
    latex_engine: xelatex
  html_notebook: default
---

# 1. Data Preprocess

```{r message=FALSE, echo=FALSE, warning=FALSE}
library(car)
library(dplyr)
library(caret)
library(corrplot)
library(readxl)
library(ggplot2)
library(readxl)

data <- readxl::read_excel("./Boston.xlsx", sheet = "Hoja1")
# rename columns
names(data) <- c("CRIM", "ZN", "INDUS", "CHAS", "NOX", "RM", "AGE", "DIS", "RAD", "TAX", "PTRATIO", "B", "LSTAT", "MEDV")
```

Boston Housing có:\
+ `r ncol(data)` columns (`r names(data)`)\
+ `r nrow(data)` observations.\

**Thông tin về các biến của dữ liệu**

1.  CRIM - per capita crime rate by town\
2.  ZN - proportion of residential land zoned for lots over 25,000 sq.ft.\
3.  INDUS - proportion of non-retail business acres per town.\
4.  CHAS - Charles River dummy variable (1 if tract bounds river; 0 otherwise)\
5.  NOX - nitric oxides concentration (parts per 10 million)\
6.  RM - average number of rooms per dwelling\
7.  AGE - proportion of owner-occupied units built prior to 1940\
8.  DIS - weighted distances to five Boston employment centres\
9.  RAD - index of accessibility to radial highways\
10. TAX - full-value property-tax rate per \$10,000\
11. PTRATIO - pupil-teacher ratio by town\
12. B - 1000(Bk - 0.63)\^2 where Bk is the proportion of blacks by town\
13. LSTAT - % lower status of the population MEDV - Median value of owner-occupied homes in \$1000'\

```{r}
head(data)
```

```{r}
str(data)
```

## 1. Exploratory Data Analysis (EDA)

**Kiểm tra giá trị Missing Data**

```{r}
# check na values
colSums(is.na(data))
```

**Nhận xét**\
Từ kết quả ở trên, ta thấy input data này không có MISSING DATA

```{r, fig.height=15}
# check outliers
par(mfrow=c(4, 4))
cols <- names(data[,c("CRIM", "ZN", "INDUS", "NOX", "RM", "AGE", "DIS", "RAD", "TAX", "PTRATIO", "B", "LSTAT", "MEDV")])
for (c in cols){
boxplot(data[c], horizontal = FALSE, main = paste("Boxplot of", c), col = "beige")
}
```
Dữ liệu xuất hiện outlier ở nhiều biến.

```{r}
# remove outliers
cols <- c("CRIM", "ZN", "INDUS", "NOX", "RM", "AGE", "DIS", "RAD", "TAX", "PTRATIO", "B", "LSTAT", "MEDV")
data_new <- data
for (c in cols){
  
  # xác định mức outlier
  quartiles <- quantile(data[[c]], probs=c(.25, .75))
  IQR <- IQR(data[[c]])
  # Loại cực ngoại lai
  Lower <- quartiles[1] - 3*IQR
  typeof(Lower)
  Upper <- quartiles[2] + 3*IQR
  typeof(Upper)
  
  # tính tỷ lệ outlier
  trunc_data <- subset(data, data[[c]] > Lower & data[[c]] < Upper)
  outlier_rate <- (nrow(data) - nrow(trunc_data))*100/nrow(data)
  
  # Loại outlier
  data_new <- subset(data_new, data_new[[c]] > Lower & data_new[[c]] < Upper)
  print(paste0('outlier rate of: ', c, " --> ", round(outlier_rate, 2), " (%)"))
  
}
```

```{r}
# check số lượng quan sát còn lại
print(paste0('Số lượng quan sát ban đầu: ', nrow(data)))
print(paste0('Số lượng quan sát sau khi loại bỏ outliers: ', nrow(data_new)))
```

```{r, fig.height=15}
# check outliers
par(mfrow=c(4, 4))
cols <- names(data[,c("CRIM", "ZN", "INDUS", "NOX", "RM", "AGE", "DIS", "RAD", "TAX", "PTRATIO", "B", "LSTAT", "MEDV")])
for (c in cols){
boxplot(data_new[[c]], horizontal = FALSE, main = paste("Boxplot of", c), col = "beige")
}
```

\
Thực hiện tạo dummy columns cho biến $CHAS$ có 2 giá trị 0 và 1

```{r}
# Dummy variable for CHAS column
data_new$CHAS <- relevel(as.factor(data_new$CHAS), ref='0')
contrasts(data_new$CHAS)
```

```{r}
# Split train-test data
set.seed(123)
training.samples <- data_new$MEDV  %>%  createDataPartition(p = 0.8, list = FALSE)
train.data  <- data_new[training.samples, ]
test.data <- data_new[-training.samples, ]
dim(train.data)
dim(test.data)
```

## 2. Kiểm tra đa cộng tuyến trên các cột định lượng

```{r, fig.height=8}
corrplot(cor(train.data[, c("CRIM", "ZN", "INDUS", "NOX", "RM", "AGE", "DIS", "RAD", "TAX", "PTRATIO", "B", "LSTAT", "MEDV")]), addCoef.col = 'black', method="color")
```
Nhận xét: Giữa các biến độc lập, có nhiều cặp biến có sự tương quan cao với nhau. Có sự tương quan cao giữa biến RAD và CRIME (0.88), biến TAX và CRIME (0.78), NOX và INDUS (0.69), TAX và INDUS (0.7), NOX và DIS (0.73), AGE và DIS (-0.69). Sự tương quan giữa các biến độc lập sẽ khiến mô hình hồi quy gặp phải hiện tượng đa cộng tuyến, nên ta cần đi xử lý chúng.

**Step 1**\
Train $\text{model}_{1}$ với tất cả các biến phụ thuộc (numeric)

```{r}
# build model loại đa cộng tuyến
num_data <- train.data[, c("CRIM", "ZN", "INDUS", "NOX", "RM", "AGE", "DIS", "RAD", "TAX", "PTRATIO", "B", "LSTAT", "MEDV")]
model_1 <- lm(MEDV~., data = num_data)
summary(model_1)
```

**Step 2**\
Ta sẽ dùng phương pháp **VIF** để xử lý hiện tượng đa cộng tuyến trong dữ liệu

```{r}
# Visualizing VIF
vif_model_1 <- vif(model_1)
barplot(vif_model_1, col = "bisque1", main = "Variance Inflation Factor (VIF)", las = 2, cex.names = 1)
```

```{r}
vif_model_1
```

**Nhận xét**\
Ta thấy $VIF_{RAD}$ = 7.87 cao nên cần được xử lý bằng cách loại bỏ ra khỏi model

```{r}
num_data <- train.data[, c("CRIM", "ZN", "INDUS", "NOX", "RM", "AGE", "DIS", "TAX", "PTRATIO", "B", "LSTAT", "MEDV")]
model_2 <- lm(MEDV~., data = num_data)
summary(model_2)
```
Kiểm tra VIF trên model_2
```{r}
vif_model_2 <- vif(model_2)

barplot(vif_model_2, col = "cornsilk", main = "Variance Inflation Factor (VIF)\n (Lần 2)", las = 2, cex.names = 1)
```

```{r}
vif_model_2
```

**Nhận xét**\
Các chỉ sổ $VIF$ đều nhỏ hơn 5 nên thỏa điều kiện không có hiện tượng đa cộng tuyến, có thể sử dụng để xây dựng **Mô hình hồi quy bội**.

## 3. Xây dựng model dự báo

```{r}
train.data <- train.data[,c("CHAS", "CRIM", "ZN", "INDUS", "NOX", "RM", "AGE", "DIS", "TAX", "PTRATIO", "B", "LSTAT", "MEDV")]
head(train.data)
```

```{r}
full_model <- lm(MEDV~., data=train.data)
summary(full_model)
```

```{r}
step(full_model, direction = 'both', trace = TRUE)
```

Ta chọn ra được model tốt nhất (có chỉ số AIC nhỏ nhất) là MEDV ~ INDUS + NOX + RM + AGE + DIS + TAX + PTRATIO + 
    LSTAT
```{r}
model_re = lm(MEDV~., data=train.data[,c("INDUS", "NOX", "RM", "AGE", "DIS", "TAX", "PTRATIO", "LSTAT", "MEDV")])
summary(model_re)
```
- Với mức ý nghĩa anpha = 0.05, ta thấy biến INDUS không có ý nghĩa trong mô hình  (do p-value là 0.09698 > 0.05 => Chấp nhận Ho: Beta = 0), nên ta thử cân nhắc để loại bỏ biến INDUS khỏi mô hình.

- Ta xây dựng mô hình loại bỏ biến INDUS
```{r}
model_re2 <- lm(MEDV~., data=train.data[,c("NOX", "RM", "AGE", "DIS", "TAX", "PTRATIO", "LSTAT", "MEDV")])
summary(model_re2)
```

- Kiểm đinh Fisher từng phần để chọn giữa mô hình không loại bỏ INDUS và mô hình loại bỏ INDUS

$$
H_{0}: \text{Mô hình rút gọn} \\
H_{1}: \text{Mô hình đầy đủ}
$$

```{r}
anova(model_re, model_re2)
```

**Nhận xét**\
Với mức ý nghĩa anpha = 0.05, ta thấy p_value = 0.09698 > 0.05, chấp nhận $H_{0}$ tức là ta sẽ sử dụng mô hình loại bỏ INDUS.

## 4. Dự đoán trên dữ liệu TEST (20%)

```{r}
# Make prediction
predictions <- model_re2 %>% predict(test.data)
# Model performance
# (a) Prediction error, RMSE
rmse = RMSE(predictions, test.data$MEDV)
rmse
# (b) R-square
R2(predictions, test.data$MEDV)
```

**Nhận xét**

Ta thấy RMSE của model rút gọn là `r round(rmse, 4)` là một mức nhỏ so với MEDV, nên mô hình cho kết quả dự báo tốt

$$
\text{THE END !!!}
$$
