---
title: "Mô hình Hồi quy bội - MPG Data"
author: "Nhóm 2 (Nguyễn Thanh Trúc và Trần Thị Thuận)"
output:
  html_document:
    df_print: paged
  pdf_document:
    latex_engine: se latex
  html_notebook: default
---


```{r message=FALSE, echo=FALSE, warning=FALSE}
library(car)
library(dplyr)
library(caret)
library(corrplot)
library(readxl)
library(ggplot2)
library(readxl)

# knitr::opts_knit$set(root.dir = "~/TrucNT7/Master/CoNgoc_MHHTK/")
# knitr::opts_knit$set(root.dir = "~/Desktop/Statistics/CoNgoc_MHHTK/")
data <- read.csv('./auto-mpg_data.csv', sep='', header=FALSE)
# rename columns
names(data) <- c("mpg", "cylinders", "displacement", "horsepower", "weight", "acceleration", "modelyear", "origin", "carname")
```

## 1. Exploratory Data Analysis (EDA)
```{r}
head(data)
```

```{r}
str(data)
```

```{r}
# cast type for column
data[,"horsepower"] <- as.numeric(data[,"horsepower"])
```

**Kiểm tra giá trị Missing Data**

```{r}
# check na values
colSums(is.na(data))
```

**Nhận xét**\
Từ kết quả ở trên, ta thấy input data này có 6 observations MISSING DATA tại biến $horsepower$, do số lượng na không nhiwwfu nên ta sẽ xử lý bằng cách loại bỏ 6 obs này.

```{r}
# remove na values
data <- na.omit(data)
```

**Kiểm tra OUTLIERS**


```{r}
# check outliers
par(mfrow=c(2,2))
numerical_cols <- c("mpg", "displacement", "horsepower", "weight", "acceleration")
cols <- c("displacement", "horsepower", "weight", "acceleration")

for (col in cols){
  boxplot(data[, col], col = "chocolate1", xlab=col, horizontal = TRUE, main = paste("Boxplot of", col))
}
```

Nhận xét: Có outlier ở 2 biến acceleration và biến horsepower, ta cần xử lý loại bỏ outliers

```{r}
# remove outliers
quartiles <- quantile(data[["acceleration"]], probs=c(.25, .75))
IQR <- IQR(data[["acceleration"]])
 
Lower <- quartiles[1] - 1.5*IQR
Upper <- quartiles[2] + 1.5*IQR 
```

```{r}
quartiles2 <- quantile(data[["horsepower"]], probs=c(.25, .75))
IQR <- IQR(data[["horsepower"]])

Lower2 <- quartiles2[1] - 1.5*IQR
Upper2 <- quartiles2[2] + 1.5*IQR 
```

```{r}
data_new <- subset(data, data[["acceleration"]] > Lower & data[["acceleration"]] < Upper & data[["horsepower"]] > Lower2 & data[["horsepower"]] < Upper2)
```


```{r}
par(mfrow=c(2,2))
cols <- c("displacement", "horsepower", "weight", "acceleration")
for (c in cols){
  boxplot(data_new[c], horizontal = TRUE, main = paste("Boxplot of", c), col = "beige")
}
```
Sau khi loại bỏ outlier ta thấy giữ liệu đã có ít outlier hơn

```{r}
# Dummy variable for origin column
unique(data_new$origin)
```

```{r}
data_new$origin <- relevel(as.factor(data_new$origin), ref='3')
contrasts(data_new$origin)
```

```{r}
# Dummy variable for modelyear column
unique(data_new$modelyear)
```

```{r}
data_new$modelyear <- relevel(as.factor(data_new$modelyear), ref='82')
```

```{r}
contrasts(data_new$modelyear)
```

```{r}
# Dummy variable for cylinders column
unique(data_new$cylinders)
```

```{r}
data_new$cylinders = relevel(as.factor(data_new$cylinders), ref='5')
```

```{r}
data_new <- data_new[-9]
```

```{r}
# Split train-test data
set.seed(123)
training.samples <- data_new$mpg  %>%  createDataPartition(p = 0.8, list = FALSE)
train.data  <- data_new[training.samples, ]
test.data <- data_new[-training.samples, ]
dim(train.data)
dim(test.data)
```

## 2. Kiểm tra đa cộng tuyến trên các cột định lượng

```{r}
head(train.data)
```

```{r}
corrplot(cor(train.data[, c('displacement', 'horsepower', 'weight', 'acceleration')]), addCoef.col = 'grey')
```

Ta thấy có mối tương quan cao giữa 3 biến displacement, horsepower và weight

**Step 1**\
Train $\text{model}_{1}$ với tất cả các biến phụ thuộc (numeric)

```{r}
# build model loại đa cộng tuyến
num_data <- train.data[, c('mpg', 'displacement', 'horsepower', 'weight', 'acceleration')]
model_1 <- lm(mpg~., data = num_data)
summary(model_1)
```

**Step 2**\
Ta sẽ dùng phương pháp **VIF** để xử lý hiện tượng đa cộng tuyến trong dữ liệu

```{r}
# Visualizing VIF
vif_model_1 <- vif(model_1)
barplot(vif_model_1, col = "bisque1", main = "Variance Inflation Factor (VIF)")
```

```{r}
vif_model_1
```


**Nhận xét**\
Ta thấy $VIF_{weight}$ = 14.461 rất cao nên cần được xử lý bằng cách loại bỏ ra khỏi model


```{r}
num_data <- train.data[, c('mpg', 'displacement', 'horsepower', 'acceleration')]
model_2 <- lm(mpg~., data = num_data)
summary(model_2)
```

```{r}
# Visualizing VIF
vif_model_2 <- vif(model_2)
barplot(vif_model_2, col = "bisque1", main = "Variance Inflation Factor (VIF) \n (Lần 2)")
```


```{r}
vif_model_2
```

**Nhận xét**\
+ Ta thấy $VIF_{horsepower}$ = 6.47 cao nên cần được xử lý bằng cách loại bỏ ra khỏi $model_{2}$ 

```{r}
num_data <- train.data[, c('mpg', 'displacement', 'acceleration')]
model_3 <- lm(mpg~., data = num_data)
summary(model_3)
```

```{r}
# Visualizing VIF
vif_model_3 <- vif(model_3)
barplot(vif_model_3, col = "cyan", main = "Variance Inflation Factor (VIF) \n (Lần 3)")
```

```{r}
vif_model_3
```

**Nhận xét**\
Các chỉ sổ $VIF$ đều nhỏ hơn 5 nên thỏa điều kiện không có hiện tượng đa cộng tuyến, có thể $displacement$ và $acceleration$ sử dụng để xây dựng **Mô hình hồi quy bội**.


```{r}
head(train.data)
```

```{r}
train.data <- train.data[,c('mpg', 'cylinders', 'displacement', 'acceleration', 'modelyear', 'origin')]
head(train.data)
```

## 3. Xây dựng model dự báo

```{r}
full_model <- lm(mpg~., data=train.data)
summary(full_model)
```

```{r}
step(full_model, direction = 'backward', trace = TRUE)
```
Lựa chọn được mô hình tốt nhất (có AIC nhỏ nhất) là mpg ~ cylinders + displacement + modelyear + origin

```{r}
model_re = lm(mpg~., data=train.data[,c('mpg', 'cylinders', 'displacement', 'modelyear', 'origin')])
summary(model_re)
```

## 4. Dự đoán trên dữ liệu TEST (20%)

```{r}
# Make prediction
predictions <- model_re %>% predict(test.data)
# Model performance
# (a) Prediction error, RMSE
rmse <- RMSE(predictions, test.data$mpg)
rmse
# (b) R-square
R2(predictions, test.data$mpg)
```

Ta thấy RMSE của model rút gọn là `r round(rmse, 4)` là một mức nhỏ so với mpg, nên model cho kết quả dự đoán là tốt.

$$
\text{THE END !!!}
$$