---
title: "TranThiThuan_23C23002"
output: html_document
date: "2024-05-11"
---

```{r}
library(dplyr)
library(caret)
```
## R Markdown
```{r}
# Load data
data = read.csv('wine.csv')
plot(data)
```
Nhận xét:
Do Age và FrancePop có tương quan mạnh với nhau nên ta loại 1 trong 2 biến khỏi
model, ta chọn loại đi biến Age.
Biến Year không có ý nghĩa trong việc dự đoán, nên ta cũng loại bỏ biến Year
```{r}
data.new = data[c('WinterRain', 'AGST', 'HarvestRain', 'FrancePop', 'Price')]
View(data.new)
```

```{r}
# Split train-test data
set.seed(123)
training.samples <- data.new$Price  %>%  createDataPartition(p = 0.7, list = FALSE)
train.data  <- data.new[training.samples, ]
test.data <- data.new[-training.samples, ]
dim(train.data)
dim(test.data)
```
```{r}
# Build the model
model <- lm(Price ~., data = train.data)
summary(model)
```
Nhận xét:
- Kiểm định Fisher kiểm định ý nghĩa của model với:
Ho: b1=b2=...bn = 0
H1: Có ít nhất 1 bi != 0 (i=1,..,n)
Với mức ý nghĩa anpha = 0.05, ta thấy model có p-value là 1.628e-05 < 0.05
Suy ra ta bác bỏ giả thuyết Ho, từ đó suy ra model ta xây dựng là có ý nghĩa.
- Giá trị Multiple R-squared là 0.8232 cho thấy biến Price được giải thích 82.32% bởi các biến X
- Kiểm định t-student với 
Ho: b_i = 0
H1: b_i != 0
Với mức ý nghĩa anpha = 0.05, ta thấy:
Các biến FrancePop, HarvestRain và AGST có giá trị p-value (cột Pr(>|t|)) < 0.05, tức là 3 biến này có ý nghĩa trong việc giải thích biến Price
Suy ra, ta sẽ giữ lại 3 biến này và loại đi biến WinterRain khỏi model

```{r}
# Xây dựng model dựa trên 3 biến FrancePop, HarvestRain và AGST
model2 <- lm(Price ~AGST + HarvestRain+FrancePop, data = train.data)
summary(model2)
```
Sau khi bỏ đi biến WinterRain, các biến còn lại chỉ giải thích được 78.1% biến Price

```{r}
## Kiểm định Fisher từng phần
anova(model, model2)
```
Kiểm định Fisher từng phần cho 2 model (model2 và model) với:
Ho: Lựa chọn mô hình rút gọn model2
H1: Lựa chọn mô hình đầy đủ model
cho giá trị p-value là 0.07788 (>0.05) nên ta không đủ cơ sở để bác bỏ giả thuyết Ho,
Vì vậy ta có thể sử dụng model2 (model rút gọn)  để thay thế cho model (model đầy đủ)

```{r}
# Xây dựng model chỉ sử dụng 2 biến AGST và HarvestRain
model3 <- lm(Price ~AGST + HarvestRain, data = train.data)
summary(model3)
```

```{r}
## Kiểm định Fisher từng phần
anova(model2, model3)
```
Kiểm định Fisher từng phần cho 2 model (model2 và model3) với:
Ho: Lựa chọn mô hình rút gọn model3
H1: Lựa chọn mô hình đầy đủ model2
cho giá trị p-value là 0.02285 (<0.05) nên ta bác bỏ giả thuyết Ho,
Vì vậy ta không thể sử dụng model3 (model rút gọn với 2 biến)  để thay thế cho model2

Từ các kiểm định trên, ta sử dụng model2 là model tốt nhất để dự đoán biến Price

```{r}
# Make prediction
predictions <- model2 %>% predict(test.data)
# Model performance
# (a) Prediction error, RMSE
RMSE(predictions, test.data$Price)
# (b) R-square
R2(predictions, test.data$Price)
```

Ta thấy RMSE của model2 là 0.2862608, là một mức nhỏ
Vì vậy sử dụng model2 với 3 biến AGST, HarvestRain, FrancePop là đủ tốt để dự đoán giá trị Price.

